【裁判字號】    97,裁,1778
【裁判日期】    970306
【裁判案由】    聲請停止執行
【裁判全文】
最  高  行  政  法  院  裁  定
                                     97年度裁字第01778號
抗  告  人  甲○○
上列抗告人因與相對人臺北市稅捐稽徵處間聲請停止執行事件，
對於中華民國96年12月27日臺北高等行政法院96年度停字第162
號裁定提起抗告，本院裁定如下︰
    主  文
抗告駁回。
抗告訴訟費用由抗告人負擔。
    理  由
一、按抗告法院認抗告為不合法或無理由者，應為駁回抗告之裁
    定。
二、本件抗告人於原法院聲請停止相對人所屬中南分處中華民國
    96年7月9日北市稽中南乙字第09630691700號函檢送繳款書
    處分之執行。原法院以上開函所檢送之繳款書，係補徵抗告
    人89年房屋稅，然財產權所受損害，依一般社會通念，客觀
    上非屬不能以金錢賠償予以填補，且系爭89年度房屋稅行政
    救濟事件，已經本院96年度判字第1061號判決駁回其上訴確
    定等由，駁回其聲請。抗告意旨略謂：參與本件裁判之黃法
    官即是原審法院93年度訴字第137號之陪席法官，其有應自
    行迥避之義務，竟未迥避，於法即有未合。又相對人據以移
    送強制執行之繳款書，送達不合法云云。
三、按「行政訴訟繫屬中，行政法院認為原處分或決定之執行，
    將發生難於回復之損害，且有急迫情事者，得依職權或依聲
    請，裁定停止執行。但於公益有重大影響，或原告之訴在法
    律上顯無理由者，不得為之。」行政訴訟法第116條第2項定
    有明文。本件抗告人不服相對人所核課89年度房屋稅事件，
    經提起行政爭訟，業經本院於96年6月15日以96年度判字第
    1061號判決駁回其上訴而告確定。抗告人於上該案件確定，
    經相對人所屬中南分處以上揭函檢送繳款書，通知抗告人依
    限繳納後，始聲請停止執行，與聲請停止執行需於行政訴訟
    起訴前或繫屬中之要件已有未合。且抗告人所聲請停止執行
    者，金額僅新臺幣2,429元，如為執行，尚難認有回復困難
    之程度。從而，原裁定駁回其聲請，並無不合，又行政訴訟
    法第19條規定：「法官有左列情形之一者，應自行迴避，不
    得執行職務：一、有民事訴訟法第三十二條第一款至第六款
    情形之一者。二、曾在中央或地方機關參與該訴訟事件之行
    政處分或訴願決定者。三、曾參與該訴訟事件相牽涉之民刑
    事裁判者。四、曾參與該訴訟事件相牽涉之公務員懲戒事件
    議決者。五、曾參與該訴訟事件之前審裁判或更審前之原裁
    判者。六、曾參與該訴訟事件再審前之裁判者。但其迴避以
    一次為限。」本件抗告意旨指摘原審法院之黃秋鴻法官曾與
    原審法院93年度訴字第137號判決，有迴避之義務等語。惟
    原審法院之黃秋鴻法官雖曾參與原審法院93年度訴字第137
    號判決，但並無前開法定應自行迴避之情形，則抗告意旨此
    部分之指摘，尚不足採。抗告人指摘原裁定違誤，尚難認為
    有理由，應予駁回。
四、依行政訴訟法第104條、民事訴訟法第95條、第78條，裁定
    如主文。
中    華    民    國    97    年    3     月    6     日
                    最高行政法院第五庭
                        審判長法官  劉  鑫  楨
                              法官  鄭  小  康
                              法官  侯  東  昇
                              法官  林  樹  埔
                              法官  吳  慧  娟
以  上  正  本  證  明  與  原  本  無  異
中    華    民    國    97    年    3     月    6     日
                              書記官  郭  育  玎


司法院資訊處製作；財團法人民間司法改革基金會備份。
